Inventaris van het archief van het Ministerie van Binnenlandse Zaken: Afdeling Binnenlands Bestuur, (1870) 1879-1950 (1959)
Nationaal Archief, Den Haag
- Dossiers Kabinetszaken, III
  - Burgemeesters [rubriek 07.531 (-2)], 1.2
    - Bezoldiging burgemeesters, 1.2.3
      - Stukken betreffende de vaststelling van de pensioensgrondslag voor burgemeesters en gemeentesecretarissen., 1937-1949; 3118; omslag
      - Afschriften van beschikkingen inzake de toekenning van pensioen aan gewezen burgemeesters en de Instructie no. 124/1941 van de Rijkscommissaris voor het bezette Nederlandse gebied, dr. A. Seyss-Inquart, betreffende de verzorging van ontslagen ambtenaren., 1941-1942; 3119; omslag
      - Stukken betreffende de vaststelling van wedde en pensioensgrondslag., 1941-1942; 3120-3122; 3 omslagen
        - Dijk, A.O.F.J.M. van, oud-burgemeester van Ewijk, 1942, 3120
        - Sijp, H.W.C.V. van der, oud-burgemeester van de gemeente Herpen, 1941 - 1942, 3121
        - Steemers, G.H.J., gewezen burgemeester van de gemeente Heusden, 1941 - 1942, 3122
      - Commissie van Advies inzake de bezoldiging van burgemeesters., 1946-1948; 3123-3124; 1 pak en 1 omslag
        - Instelling, samenstelling en opheffing van de commissie, 1947 - 1948, 3123
        - Correspondentie, rapportage en Koninklijk Besluit van 6 oktober 1948 tot vaststelling van regelen ten aanzien van de bezoldiging van burgemeesters (Stb. nr. I 440), 1946 - 1948, 3124; pak
      - Stukken betreffende de bezoldiging van burgemeesters in een andere klasse dan die, waartoe de gemeente op grond van haar inwonertal behoort., 1946-1948; 3125; omslag
      - Stukken betreffende het toekennen van een opbouwtoelage aan burgemeesters, waaronder vragen van het Tweede Kamerlid Mes., 1947; 3126; omslag
      - Stukken betreffende uitvoering van het Bezoldigingsbesluit Burgemeesters 1948., 1948-1949; 3127; omslag
      - Stukken betreffende toepassing van de bijzondere classificatie burgemeestersbezoldiging in de provincie Overijssel., 1948-1959; 3128; omslag
    - Klachten over burgemeesters, 1.2.4
      - Stukken betreffende de behandeling van klachten., 1931-1941; 3129-3166; 1 stuk en 37 omslagen
        - Aken, J.J. van, te Zevenbergen, 1937 - 1938, 3129
        - Bramer, Chr.F., te Stad-Hardenberg, 1937, 3130
        - Bruijsten, F., te Stein, 1934 - 1936, 3131
        - Brunt, J., te 's-Gravenzande, 1935 - 1938, 3132
        - Buurma, te Zuidbroek, 1938, 3133
        - Caners, F.G., te Ravenstein en Batenburg, 1936, 3134
        - Collette, te Brielle, 1938, 3135
        - Deketh, G., te Soest, 1936 - 1937, 3136
        - Dort tot Medler, Z. van, te Duiven, 1938, 3137
        - Eijckelhof, A.J., te Millingen, 1938, 3138
        - Ermerins, J., te Baarland, 1937 - 1938, 3139
        - Erp, van, te Dreumel, 1937 - 1938, 3140
        - Fridagh, van, te Schoorl, 1938, 3141
        - Geesink, G.W., te Nieuwveen, 1933 - 1936, 3142
        - Geus, P. de, te Hellevoetsluis, 1932 - 1936, 3143
        - Gobius du Sart, G.J.F., te Ouddorp, 1931 - 1938, 3144
        - Goede, G.J. de, te Wijdenes, 1935 - 1936, 3145
        - Goossens, P.J., te Bladel, 1938, 3146
        - Haspels, G.P., te Nieuwer-Amstel, 1937 - 1938, 3147
        - Koetsveld, van, te Workum, 1936 - 1936, 3148
        - Maarschalk, C., te Haarlem, 1937, 3149
        - Mackay, C.W.F., te Ermelo, 1935 - 1936, 3150
        - Martin, J.H., te Hoensbroek, 1936 - 1938, 3151
        - Mooring, J., te Zaltbommel, 1937, 3152
        - Nispen tot Sevenaer, van, te Mill, 1936, 3153
        - Peters, P.C.J., te Medemblik, 1934 - 1938, 3154
        - Pont, D.F., te Hillegom, 1937, 3155
        - Prinsen, C.A., te Roosendaal en Nispen, 1941, 3156
        - Rappard, van, te Zoelen, 1938, 3157
        - Rees, van, te Papendrecht, 1938, 3158; stuk
        - Rutgers, H.C., te Borsselen, 1936, 3159
        - Sijp, H.W.C.V. van der, te Herpen, 1938, 3160
        - Slob, te Haarlemmermeer, 1937, 3161
        - Sonsbeck, J. van, te Beek, 1937 - 1938, 3162
        - Vonk de Both, te Tilburg, 1938, 3163
        - Weitkamp, H.H., te Amt-Hardenberg, 1935 - 1936, 3164
        - Wijnants van Resandt, J.M.A., te Wageningen, 1937, 3165
        - Wolff, A.J. de, te Diemen, 1936 - 1937, 3166
      - Stukken betreffende de afhandeling van klachten over burgemeesters, per gemeente geordend., 1934-1938; 3167-3179; 1 stuk en 12 omslagen
        - Bergh, 1936, 3167
        - Bodegraven, 1936, 3168
        - Geleen, 1936 - 1937, 3169
        - Kethel en Spaland, 1938, 3170
        - Lekkerkerk, 1937, 3171; stuk
        - Lekkerkerk, 1938, 3172
        - Made, 1937, 3173
        - Nieuwleusen, 1936, 3174
        - Noord-Scharwoude, 1937, 3175
        - Oostvoorne, 1937 - 1938, 3176
        - Uithuizen, 1934 - 1936, 3177
        - Vledder, 1937, 3178
        - Werkendam, 1935 - 1936, 3179
    - Dankbetuiging en rouwbeklag, 1.2.5
      - Stukken betreffende dankbetuiging en rouwbeklag., 1912-1929; 3180; omslag
      - Stukken betreffende overleden burgemeesters., 1942; 3181-3184; 2 stukken en 2 omslagen
        - Aken, J.J. van, gemeente Zevenbergen, 1942, 3181; stuk
        - Britzel, L.F., gemeente Usquert, 1942, 3182; stuk
        - Eussen, F., gemeente Elsloo, 1942, 3183
        - Haan, H. de, gemeente Waterlandkerkje, 1942, 3184
    - Overige, 1.2.6
      - Stukken betreffende het verlenen van een tegemoetkoming in de verhuiskosten aan de burgemeester van de gemeente Zaandam., 1941-1942; 3185; omslag
      - Stukken betreffende het ziekteverlof van H.D.A. van Reenen, burgemeester van de gemeente Bergen (NH)., 1941-1942; 3186; omslag
      - Correspondentie tussen de secretaris-generaal en diverse burgemeesters., 1941-1943; 3187; omslag
      - Stukken betreffende de aanvraag van W.H. Grimmelt te Nijmegen voor het volgen van een burgemeesterscursus., 1942; 3188; omslag
      - Stukken betreffende de bouw van een woning voor de burgemeester van de gemeente Kloetinge., 1942; 3189; omslag
      - Stukken betreffende een circulaire van de burgemeester van de gemeente Fijnaart, waarin hij informeert naar de politieke houding van de ambtenaren van deze gemeente., 1942; 3190; omslag
      - Stukken betreffende het verlenen van toestemming aan K. van der Vlis, burgemeester van de gemeente Hennaarderadeel, om zich buiten de gemeente te vestigen., 1942; 3191; omslag
      - Stukken betreffende de aanwijzing van gemeenten, waarin de bediening van secretaris door de burgemeester wordt bekleed in de provincie Utrecht., 1945-1956; 3192; omslag
  - Decoratiebeleid, 1.3
    - Algemeen, 1.3.1
      - Stukken betreffende het verlenen van Koninklijke Onderscheidingen 1936 aan burgers en gezagsdragers., 1935-1936; 3193-3202; 10 omslagen
        - Groningen, Friesland, Drenthe, Overijssel, 1935 - 1936, 3193
        - Gelderland, 1935 - 1936, 3194
        - Utrecht, 1935 - 1936, 3195
        - Noord-Holland, 1935 - 1936, 3196
        - Zuid-Holland, 1935 - 1936, 3197
        - Zeeland, Noord-Brabant, Limburg, 1935 - 1936, 3198
        - Landstorm, Burgerwacht, Pensioenraad, 1936, 3199
        - Posterijen, Telegrafie en Telefonie, 1936, 3200
        - Georganiseerd Overleg in Ambtenarenzaken, 1936, 3201
        - Lijsten en nota's, 1936, 3202
      - Stukken betreffende het verlenen van Koninklijke Onderscheidingen 1937 aan burgers en gezagsdragers., 1935-1937; 3203-3212; 10 omslagen
        - Groningen, Friesland, Drenthe, Overijssel, 1936 - 1937, 3203
        - Gelderland, 1936 - 1937, 3204
        - Utrecht, 1937, 3205
        - Noord-Holland, 1936 - 1937, 3206
        - Zuid-Holland, 1935 - 1937, 3207
        - Zeeland, Noord-Brabant, Limburg, 1936 - 1937, 3208
        - Burgerwacht en Landstorm, 1936 - 1937, 3209
        - Posterijen, Telegrafie en Telefonie, 1936 - 1937, 3210
        - Lijsten en nota's, 1937, 3211
        - Diversen, 1935 - 1937, 3212
      - Stukken betreffende het verlenen van Koninklijke Onderscheidingen 1938 aan burgers en gezagsdragers., 1937-1938; 3213-3223; 11 omslagen
        - Groningen, Friesland, Drenthe, Overijssel, 1937 - 1938, 3213
        - Gelderland, 1937 - 1938, 3214
        - Utrecht, 1937 - 1938, 3215
        - Noord-Holland, 1937 - 1938, 3216
        - Zuid-Holland, 1937 - 1938, 3217
        - Zeeland, Noord-Brabant, 1937 - 1938, 3218
        - Limburg, 1938, 3219
        - Burgerwacht, Nationale Landstorm, Pensioenraad, 1938, 3220
        - Posterijen, Telegrafie en Telefonie, 1937 - 1938, 3221
        - Lijsten en nota's, 1938, 3222
        - Diversen, 1937 - 1938, 3223
      - Stukken betreffende het verlenen van Koninklijke Onderscheidingen 1939 aan burgers en gezagsdragers., 1938-1939; 3224-3234; 10 omslagen
        - Groningen, Friesland, Drenthe, 1938 - 1939, 3224
        - Overijssel en Gelderland, 1939, 3225
        - Utrecht, 1939, 3226
        - Noord-Holland, 1938 - 1939, 3227
        - Zuid-Holland, 1938 - 1939, 3228
        - Zeeland, Noord-Brabant, 1938 - 1939, 3229
        - Limburg, 1938 - 1939, 3230
        - Burgerwacht, Landstorm, Pensioenraad, 1939, 3231
        - Posterijen, Telegrafie en Telefonie, 1939, 3232
        - Lijsten, 1939, 3233
        - Diversen, 1938 - 1939, 3234
      - Stukken betreffende het kosteloos verstrekken van versierselen van de Nederlandse Orden en het restitueren na overlijden., 1942-1957; 3235; omslag
      - Stukken betreffende het verlenen van Koninklijke Onderscheidingen 1946 aan burgers en gezagsdragers., 1945-1946; 3236-3244; 8 omslagen en 1 pak
        - Groningen, Friesland, Drenthe, Overijssel, 1945 - 1946, 3236
        - Gelderland, 1945 - 1946, 3237
        - Utrecht, 1945 - 1946, 3238
        - Noord-Holland, Zuid-Holland, 1945 - 1946, 3239
        - Zeeland, 1946, 3240
        - Noord-Brabant, Limburg, 1946, 3241
        - Algemene voordrachten, 1945 - 1946, 3242
        - Voordrachten ministeries, 1946, 3243; pak
        - Lijsten en Besluiten, 1946, 3244
    - Buitenlandse onderscheidingen, 1.3.2
      - Stukken betreffende het verstrekken van inlichtingen inzake buitenlandse onderscheidingen., 1946-1949; 3245-3247; 3 pakken
        - 1946, 3245
        - 1947, 3246
        - 1948-1949, 3247
  - Overige aangelegenheden, 1.4
    - Stukken betreffende het ontslag en het pensioen van G.J. van Deventer, hoofdambtenaar aan de provinciale griffie te Utrecht., 1941-1942; 3248; omslag